【裁判字號】    89,小抗,10
【裁判日期】    891017
【裁判案由】    給付管理費
【裁判全文】
臺灣臺中地方法院民事裁定  八十九年度小抗字第一○號
    抗  告  人  甲○○
    訴訟代理人  徐基銘
    關  係  人  太陽城管理委員會
    法定代理人  洪鎮平
右當事人間請求損害賠償事件，上訴人對於本院中華民國八十九年八月二十二日第一
審裁定（八十九年中小字第九八０號），提起抗告，本院裁定如左：
    主      文
抗告駁回。
抗告程序費用由抗告人負擔。
    理      由
一、按對於小額程序之第一審裁判之上訴或抗告，非以其違背法令為理由，不得為之
    ，民事訴訟法第四百三十六條之二十四第二項定有明文。對於小額程序抗告書狀
    之程式，民事訴訟法並無明文，惟同法第四百三十六條之二十五條規定：「上訴
    狀內應記載上訴理由，表明下列各款事項︰一、原判決所違背之法令及其具體內
    容。二、依訴訟資料可認為原判決有違背法令之具體事實」，同法四百三十六條
    之三十二條第二項準用第四百七十一條第一項：「上訴狀內未表明上訴理由者，
    上訴人應於提起上訴後二十日內提出理由書於原第二審法院，未提出者，毋庸命
    其補正，由原第二審法院以裁定駁回之」等規定，於小額程序之抗告，自亦應適
    用。又按反訴之標的，如與本訴之標的及其防禦方法不相牽連者，不得提起，民
    事訴訟法第二百六十條第一項定有明文。是反訴係於訴訟繫屬中，被告對於原告
    ，在本訴訟繫屬之法院，就與本訴之標的或防禦方法相牽連之事件，合併本訴之
    訴訟程序提起之訴。
二、本件抗告意旨略以：抗告人以洪鎮平為反訴被告，係因太陽城管理委員會仍未合
    法成立，如原審認與判例意旨有違，自應命本人補正，如逕予駁回，與民事訴訟
    法第二百四十九條第一項規定有違等語。
三、查抗告人提反訴之原因事實為「洪鎮平任意興訟，並拒不出庭，自稱太陽城管理
    委員會主委，任意指派非相關之人為訴訟代理人，任意控訴抗告人，造成抗告人
    面對同事、友人、郵政人員異樣眼光，損害甚鉅云云。」，抗告人所主張之原因
    事實係發生於洪鎮平個人，非發生於太陽城管理委員會，抗告人之本意亦應要對
    洪鎮平個人提起反訴，且抗告人所主張之反訴原因事實與本訴之標的或防禦方法
    非有相牽連之關係，揆諸前揭說明，抗告人於原審所提之反訴違反民事訴訟法第
    二百六十條第一項之規定，應認為不合法，且無法命抗告人補正，是原審以裁定
    駁回抗告人之反訴聲請，尚難認有何欠當之處，抗告人提起本件抗告，即為無理
    由，應予駁回。
四、依民事訴訟法第四百三十六條之三十二第三項、第四百九十二條第一項、第九十
    五條、第七十八條，裁定如主文。
中      華      民      國    八十九    年      十      月     十七     日
                                  臺灣臺中地方法院民事第一庭
                                      審判長法  官  吳惠郁
                                            法  官  王金洲
                                            法  官  廖穗蓁
右為正本係照原本作成
不得抗告
中      華      民      國    八十九    年      十      月     十七     日
~B法院書記官


司法院資訊處製作；財團法人民間司法改革基金會備份。
